臺灣高等法院高雄分院刑事判決　　　　 94年度上易字第239號
上　訴　人　臺灣高雄地方法院檢察署檢察官
上　訴　人
即　被　告　乙○○
選任辯護人　蔡進清律師
被　　　告　丙○○
　　　　　　　　　　　5號
被　　　告　甲○○
選任辯護人　許明德律師
選任辯護人　吳芝瑛律師
選任辯護人　鄭勝智律師
上列上訴人因被告等違反商標法案件，不服臺灣高雄地方法院93
年度易字第1202號中華民國94年2 月2 日第一審判決（起訴案號
：臺灣高雄地方法院檢察署92年度偵字第16930 號、第22111 號
、93年度偵字第14247 號），提起上訴，本院判決如下：
    主  文
原判決撤銷。
丙○○明知為未得商標權人同意，於同一商品，使用相同之註冊
商標之商品而販賣，處有期徒刑捌月。扣案仿冒「海倫仙度絲」
及「HEAD＆SHOULDERS 」商標圖樣之洗髮精共壹仟玖佰捌拾伍瓶
均沒收。
乙○○連續明知為未得商標權人同意，於同一商品，使用相同之
註冊商標之商品而販賣，處有期徒刑陸月，如易科罰金，以佰
元折算壹日。扣案仿冒「海倫仙度絲」及「HEAD＆SHOULDERS 」
商標圖樣之洗髮精共壹仟玖佰捌拾伍瓶均沒收。
甲○○無罪。
    事  實
一、丙○○明知「海倫仙度絲」及「HEAD＆SHOULDERS 」之商標
    圖樣，係美商寶鹼公司（下稱寶鹼公司）向我國經濟部中央
    標準局（現改制為經濟部智慧財產局）申請註冊登記，取得
    商標專用權之註冊商標，指定使用於洗髮精等商品，且迄今
    仍在專用期間內，而寶鹼公司已將前揭商標授權寶僑家品股
    份有限公司（下稱寶僑公司）使用，並已完成登記。又丙○○明知由不詳姓名、年籍之人所生產製造，且瓶裝上標示前
    揭商標圖樣之洗髮精500 箱（每箱6 瓶）共計3 千瓶，係未
    經寶鹼公司或寶僑公司授權即擅自使用相同於上述商標之仿
    冒商品，詎丙○○竟意圖牟利，基於販賣仿冒上述商標商品
    之犯意，於民國92年1 月間某日，向自稱「董瑞昱」之真實
    姓名、年籍不詳成年男子販入上述洗髮精後，即以新臺幣（
    下同）436,085 元之價格交由不知情之正新美髮有限公司（
    下稱正新公司）負責人甲○○居間介紹，甲○○再透過不知
    情之正新公司南區業務員林群淯居間介紹，將上述商品出售
    給原不知情而在高雄縣鳳山市○○路95號1 樓經營富裕商行
    之乙○○，乙○○遂於同年2 月18日，以總價450,450 元之
    金額販入上述洗髮精，並將款項交由林群淯匯款至甲○○之
    華南銀行帳戶內。甲○○再於同年4 月4 日將436,085 元貨
    款匯入丙○○之臺灣銀行基隆分行帳戶內。乙○○則自同年
    3 月間起，在富裕商行內，以每瓶169 元至199 元不等之價
    格，販賣上述洗髮精予不特定人多次。其後經寶僑公司查覺
    乙○○有販賣上述仿冒商品行為，乃於92年4 月間，以存證
    信函要求乙○○停止販賣，其後經雙方會談，乙○○已於92
    年5 月8 日知悉其販入之上述商品確係仿冒品，竟仍意圖營
    利，基於販賣上述仿冒商之概括犯意，自92年5 月8 日起，
    至同年10月28日止，在富裕商行內，連續陳列及販賣上述仿
    冒商品，嗣先後於(一)同年7 月7 日14時許，由內政部警政署
    高雄港務警察局（下稱高雄港警局）警員持臺灣高雄地方法
    院核發之搜索票，會同寶僑公司人員在富裕商行內當場查獲
    ，並扣得上述仿冒洗髮精654 瓶。(二)同年10月28日13時50分
    許，由海岸巡防署高雄縣機動查緝隊及高雄縣政府警察局警
    員持臺灣高雄地方法院核發之搜索票，會同寶僑公司人員在
    富裕商行內再度查獲，並扣得上述仿冒洗髮精1,331 瓶，始
    悉上情。
二、案經內政部警政署高雄港務警察局及高雄縣政府警察局報告
    臺灣高雄地方法院檢察署檢察官偵查起訴。
    理  由
甲、被告薛清及乙○○部分：
一、訊據上訴人即被告乙○○及被告丙○○均否認有何販賣上述
    仿冒商標商品之犯行，均辯稱：其等不知上開商標圖樣業經
    註冊登記，且本件洗髮精係自稱「董瑞昱」之人以忠愛企業
    有限公司（下稱忠愛公司）之名義所出售，被告丙○○僅負
    責居間仲介，並賺取買賣價金2%即12,000元之費用，因本件
    仿冒洗髮精係由忠愛公司直接載運至富裕商行，且其等曾要
    求自稱「董瑞昱」之人開立忠愛公司之統一發票，故均不知
    本件洗髮精係仿冒商標之商品；被告乙○○另辯稱：其自92
    年7 月7 日為警查獲後即未再販賣本件仿冒洗髮精，並命富
    裕商行之店長彭秋熒整理存貨準備退貨，惟因新進店員李惠
    婷不知情而擅自取貨陳列，始再度於同年10月28日為警查獲
    。經查：
  (一)按「海倫仙度絲」及「HEAD＆SHOULDERS 」之商標圖樣，係
    屬寶鹼公司向我國經濟部中央標準局（現改制為經濟部智慧
    財產局）申請註冊登記，取得商標專用權之註冊商標，指定
    使用於洗髮精等商品，迄今仍在專用期間內；寶鹼公司已將
    前揭商標授權寶僑公司使用，並已完成登記之事實，有經濟
    部中央標準局商標註冊證4 份可參（見警卷(一)第23至26頁）
    。
  (二)本件於92年7 月7 日14時許，由警員持原審法院核發之搜索
    票，會同寶僑公司人員在富裕商行內當場查扣使用「海倫仙
    度絲」及「HEAD＆SHOULDERS 」商標之洗髮精654 瓶。又於
    92年10月28日13時50分許，由警員持原審法院核發之搜索票
    ，會同寶僑公司人員在富裕商行內再度查扣使用上述商標之
    洗髮精1,331 瓶，且該2 次所查扣之洗髮精，均係仿冒「海
    倫仙度絲」及「HEAD＆SHOULDERS 」商標圖樣之商品，有原
    審法院92年度聲搜字第1035號搜索票、扣押筆錄及扣押物品
    目錄表（見警卷(一)第14至16頁）、92年度聲搜字第1623號號
    搜索票、扣押筆錄及扣押物品目錄表（見警卷(二)第9 至12頁
    、）、寶僑公司出具之產品鑑定報告表2 紙（見警卷(一)第29
    頁背面、見警卷(二)第16頁，係依瓶身厚度、瓶蓋內側形狀、
    瓶底凹槽形狀、洗髮之色澤及味道而鑑定）。
  (三)被告丙○○係於92年1 月間，自不詳姓名之人處取得本件仿
    冒之洗髮髮共500 箱（合計3 千瓶），即以436,085 元之價
    格販賣給同案被告甲○○，同案被告甲○○則經其公司員工
    林群淯，於92年2 月18日以稅後總價450,450 元將該500 箱
    （共3 千瓶）洗髮精出售給被告乙○○；被告乙○○已將買
    賣價金交由林群淯匯款至被告甲○○之華南銀行帳戶內，被
    告甲○○再於同年4 月4 日將其中之436,085 元匯款至被告
    丙○○之臺灣銀行基隆分行帳戶內。而被告乙○○即自同年
    3 月間起，在富裕商行內，以每瓶169 元至199 元不等之價
    格，連續陳列並販賣系爭洗髮精予不特定人多次，其後於上
    述(二)所述之時間、地點為警2 次查獲之事實，為被告乙○○
    及丙○○所承認，核與同案被告甲○○、證人林群淯證述之
    情節相符（見警卷(一)第9 頁），並有忠愛公司開立之統一發
    票（見警卷(一)第17頁）、華南銀行存摺影本、匯款回條聯等
    可參（見原審卷第93至95頁）。
  (四)被告丙○○雖否認知悉所販賣之洗髮精係仿冒品，且稱曾向
    忠愛公司索取統一發票而確信本件仿冒洗髮精為真品。惟：
  1.被告丙○○所稱本件仿冒洗髮精係向忠愛公司董瑞昱購入一
    事，已為證人即忠愛公司名義負責人董瑞昱所否認，其在原
    審具結證稱：與被告丙○○及乙○○等2 人都不認識，也沒
    有販賣本件仿冒商品給被告丙○○及乙○○等語（見原審卷
    174 至178 頁），可見被告丙○○所稱向董瑞昱購買並非事
    實。再者，其就價金如何交付給自稱為「董瑞昱」之人也無
    法交待，顯見其就本件仿冒洗髮精之來源及價金之給付方式
    均有所隱暪。
  2.被告丙○○自承其從事標購、販賣海關拍賣物品之職業長達
    10餘年，買賣洗髮精並非其專業，且其不知自稱「董瑞昱」
    之人之職業等語（見原審卷第153 至156 頁），而本件仿冒
    洗髮精之交易數量及金額均鉅，依被告丙○○之職業特性，
    豈有在未予詳查物品來源之情形下，輕易向毫無深交之人購
    買非其專業且數量、金額均鉅之仿冒洗髮精? 可見其於販入
    時即已知悉其事。
  3.寶僑公司已在國內使用上開商標圖樣行銷洗髮精多年，且著
    有聲譽，自應為一般民眾所週知，則依被告丙○○之年齡、
    智識，即難諉稱不知。又發票之作用僅在於申報營利事業所
    得稅時證明成本支出使用，顯不足以證明商品之品質或所使
    用之商標有無經過授權之用，況國內虛設公司行號及買賣假
    發票之情形屢見不鮮，被告丙○○既從未與忠愛公司交易往
    來，竟未要求該公司提出足以證明其為寶僑公司之經銷商或
    本件仿冒洗髮精係由合法管道取得之適當憑據，僅依該公司
    出具之統一發票，遽認商品之來源無虞，並一次購買數量多
    達3 千瓶，金額高達40餘萬元，顯與常理不符，是其所辯不
    足採信。
  (五)被告乙○○雖否認知悉所販賣之洗髮精係仿冒品，及於92年
    7 月7 日被查獲後，有再販賣仿冒洗髮精之事實。惟：
  1.被告乙○○是否知悉所販賣之洗髮精係仿冒品部分：
    證人即告訴代理人溤基源律師在本院審理中具結證稱：「寶
    僑公司在92年4 月份發現乙○○店面有販售上述仿冒品，我
    們有發函給乙○○，乙○○也有回函，我們陸陸續續在92年
    5 月15日、5 月23日、5 月28日打電話給乙○○要如何處理
    這批貨，他一直遲遲不處理。92年7 月份，我們又在市面上
    發現仿冒品，所以我們聯絡警方，在92年7 月7 日第1 次取
    締」等語（見本院卷第238 至241 頁）；被告乙○○也承認
    有收到存證信函及電話通知，並於92年5 月8 日出具聲明書
    同意將其所購買之上述商品停止販賣及配合調查（見偵
    16930 號卷第21頁背面），可見其於販入時雖不知上述商品
    係仿冒品，但在經由寶僑公司以存證信函知，及其事後有出
    具同意書情形下，本院認其至遲於92年5 月8 日即已知悉上
    述商品係屬仿冒，否則其何以願意停止販賣及配合調查?
  2.被告乙○○於92年7 月7 日被查獲後，是否有再販賣仿冒洗
    髮精部分：
  (1)被告乙○○於警詢時供稱：「（問：你何時開始販售仿冒之
    海倫仙度絲750ML 洗髮精？）大約在92年10月18日大賣場作
    促銷時才開始販售的。平均每日販售約3 瓶，至今獲利約新
    臺幣2 、3 百元」等語（警卷(二)第4 頁），顯見被告乙○○
    已承認有再度販賣仿冒洗髮精之事實。
  (2)被告乙○○固辯稱其於92年7 月7 日為警查獲後，即命店長
    彭秋熒整理存貨準備退貨，係因新進店員李惠婷不知情而擅
    自取貨陳列，始於同年10月28日再度為警查獲，並以證人彭
    秋熒之證詞、李惠婷之勞工保險卡及自白書（見偵16930 號
    卷第14頁）為證。惟證人彭秋熒於原審審理時明確證稱其不
    知92年7 月7 日為警查獲後之剩餘仿冒洗髮精如何處理等語
    （見原審卷第131 頁），顯見被告乙○○辯稱曾命彭秋熒負
    責整理存貨及退貨事宜等情不實。又富裕商行係於92年7 月
    4 日為李惠婷加保勞工保險，此有上開勞工保險卡影本可稽
    ，足見富裕商行於同年7 月7 日為警搜索時，李惠婷已在該
    處任職，則其既已明知店內曾遭搜索查扣仿冒洗髮精，理應
    知所警惕而不致於事後再誤取準備退貨之仿冒洗髮精供消費
    者選購。再觀諸李惠婷出具之自白書固自承其誤取系爭洗髮
    精上架，然立據日期竟記載為92年10月27日即富裕商行再度
    為警查獲之前1 日，則該自白書形式上已有不實，自難據為
    有利於被告乙○○之認定依據。再參酌被告於92年7 月7日
    第1 次被搜索查獲時。並未將第2 次被搜索查扣之仿冒洗髮
    精一併交出，可見乙○○於第1 次被搜索查獲後，仍有再度
    販賣上述仿冒洗髮精之意思存在。
  3.被告乙○○另辯稱：其於92年10月28日為警查獲後，有退還
    同案被告甲○○仿冒洗髮精約8 百多瓶，並以同案被告甲○○之供詞、證人林群淯之證詞及正新公司出具之估價單（見
    原審卷第136 頁）等為證。惟觀諸該估價單上僅記載「現金
    132,950 」，並未載明品名、數量及單價等足資辨識商品種
    類或價格之事項，則該估價單是否與本件交易有關，已非無
    疑。況且被告乙○○及甲○○一致供稱係以每瓶150 元之單
    價計算退貨金額，然依此金額核算退貨之瓶數為886.33瓶，
    顯然無法整除。又證人彭秋熒證稱富裕商行每日約賣出仿冒
    洗髮精1 至2 瓶，促銷時可賣出2 至3 箱等語（見原審卷第
    122 頁），惟富裕商行先後2 次為警查獲之系爭洗髮精共計
    1,985 瓶，如被告乙○○另行退貨886 瓶，則其自92年2 月
    18日購得仿冒洗髮精3 千瓶起迄同年10月28日止，合計尚餘
    2,871 瓶未售出，亦即富裕商行於同年3 月間陳列、販售仿
    冒洗髮精後之7 個月間僅賣出129 瓶，顯與證人彭秋熒之證
    詞及一般常理不符，足證被告乙○○辯稱曾退貨8 百多瓶，
    難予採信。
  4.從而，被告乙○○前揭辯詞，係事後卸責之詞，不足採信。
    其確有自92年5 月8 日起，連續陳列、販賣仿冒洗髮精之事
    實，堪予認定。
  (六)綜上所述，被告丙○○及乙○○等確有前揭販賣仿冒商標商
    品之犯行，洵堪認定，本件事證明確，應依法論科。
二、按販賣仿冒商標商品之犯行，性質上當然含有詐欺之成分，
    商標法第82條既有處罰明文而為特別規定，自不另成立刑法
    上之詐欺罪。是核被告等所為，均係犯商標法第82條之明知
    為未得商標權人同意，於同一商品，使用相同之註冊商標之
    商品而販賣罪。被告乙○○意圖販賣而陳列仿冒商標商品之
    低度行為，應為販賣之高度行為所吸收，不另論罪。被告乙○○先後多次販賣仿冒商標商品之犯行，時間緊接，方法相
    同，觸犯構成要件相同之罪名，顯係基於概括犯意反覆為之
    ，應依連續犯之規定，論以一罪，並加重其刑。被告等行為
    後，商標法已於92年5 月28日修正公布，並自同年11月28日
    施行，關於販賣仿冒商標商品罪之罰則，該法原於第63條規
    定：「明知為意圖欺騙他人，於同一商品，使用相同於他人
    註冊商標之圖樣之商品而販賣者，處1 年以下有期徒刑、拘
    役或科或併科新臺幣5 萬元以下罰金。」惟修法後，則於同
    法第82條規定：「明知為未得商標權人同意，於同一商品，
    使用相同之註冊商標之商品而販賣者，處1 年以下有期徒刑
    、拘役或科或併科新臺幣5 萬元以下罰金。」修法前後之法
    定刑度相同，僅就構成要件之文字為若干修正，是被告等並
    未因行為後商標法修正施行而受有不利，自應依刑法第2條
    第1 項前段之規定，適用裁判時之法律，即應依修正後商標
    法第82條之規定論處。公訴人認被告丙○○僅係居間介紹被
    告乙○○向自稱「董瑞昱」之人購買系爭洗髮精，尚有未合
    ，惟其基本事實同一，本院自得審理，附此敘明。
三、原審據以論處被告丙○○及乙○○罪刑，固非無見；惟(一)本
    件仿冒商品主要係由丙○○出售，丙○○為上游批發商，乙○○係下游零售商，且丙○○犯罪後並未供出仿冒商品來源
    ，其情節顯然較被告乙○○較重，原判決對其量處刑度較被
    告乙○○為輕，量刑失出失入。(二)被告乙○○係於92年5 月
    8 日始知悉其所販入之商品係仿冒品，已如前述，原判決認
    其係於92年2 月間販入時即已知悉，均有不當。被告乙○○
    上訴意旨否認犯罪，及檢察官以被告乙○○部分量刑過輕為
    由提起上訴，指摘原判決不當，均為無理由；惟檢察官就被
    告丙○○部分以量刑過輕為由提起上訴，則為有理由，自應
    由本院將原判決關於被告丙○○及乙○○部分撤銷改判。爰
    審酌商標具有辨識商品來源、品質、信譽之功用，且企業者
    通常經過相當時間並投入大量資金於商品之行銷及品質之改
    良，始得使該商標具有代表一定品質之效，被告等為貪圖小
    利，擅自販賣仿冒商標之商品，侵害商標專用權人潛在市場
    利益，且犯後猶藉詞卸責，毫無悔意，被告丙○○係仿冒商
    品之主要供應者，犯後未供出其仿冒商品來源，被告乙○○
    則係販入後，經寶僑公司通知後始悉係仿冒商品，並已供出
    仿冒商來源，其等犯罪所得之利益非鉅，且被告丙○○及乙○○均從無前科，此有臺灣高等法院被告全國前案紀錄表各
    一份在卷足參等一切情狀，分別量處如主文所示之刑，並就
    被告乙○○部分諭知易科罰金之折算標準，以資懲儆。扣案
    之洗髮精1,985 瓶，為被告等陳列或販賣之仿冒商標商品，
    依商標法第83條規定，不問屬於犯人與否，均予宣告沒收之
    。至其餘仿冒洗髮精1,015 瓶未經扣案，且洗髮精為日常生
    活用品，既經被告乙○○販賣予不特定消費者，迄今已逾年
    餘，足認業經使用完畢而滅失，自不予宣告沒收之，併此敘
    明。
四、公訴意旨另以：被告乙○○自92年3 月間起，至同年5 月7
    日止，也有販賣上述仿冒商品而涉有商標法第82條罪。訊之
    被告乙○○則否認上述犯行，辯稱：不知道所販賣的上述商
    品係仿冒品等語。本院審酌被告乙○○係以每瓶150.15元（
    總價450,450 元÷3,000 瓶）的價格販入上述商品，其價格
    高於後述乙部分三之(一)後述商店於促銷時之零售價格149 元
    ，茍被告乙○○販入時知悉是仿冒品，當無以高於大賣場促
    銷價購入之理，並參酌後述乙部分三之(一)所述的理由，認定
    公訴人依被告乙○○的販入價格而推定被告於販入時即已知
    悉係仿冒品，並非事實，是被告乙○○此部分犯罪行為屬於
    不能證明，因公訴意旨認與前述論罪部分，屬於連續犯之裁
    判上一罪關係，爰不另為無罪之諭知。
乙、被告甲○○部分：
一、公訴意旨另以：被告甲○○係設於臺北市信義區○○○路○
    段391 巷8 弄22號之正新公司之負責人，從事美容美髮服務
    及其他機械器具批發業務。甲○○明知「海倫仙度絲」及「
    HEAD＆SHOULDERS 」之商標圖樣，係寶鹼公司我國經濟部中
    央標準局（現改制為經濟部智慧財產局）申請註冊登記，取
    得商標專用權之註冊商標，指定使用於洗髮精等商品，且迄
    今仍在專用期間內，而寶鹼公司已將前揭商標授權寶僑公司
    使用，並已完成登記。又甲○○明知由不詳姓名、年籍之人
    所生產製造，且瓶裝上標示前揭商標圖樣之洗髮精500 箱（
    每箱6 瓶）共計3 千瓶，係未經寶鹼公司或寶僑公司授權即
    擅自使用相同商標之仿冒商品，詎甲○○竟意圖牟利，基於
    販賣仿冒商標商品之犯意，於92年1 月間某日，由同案被告
    丙○○以不詳之價格向自稱「董瑞昱」之真實姓名、年籍不
    詳成年男子販入本件仿冒洗髮精後，即以436,085 元之價格
    販賣予甲○○，甲○○再透過不知情之正新公司南區業務員
    林群淯居間乙○○，雙方約妥以每箱858 元之價格成交，乙○○遂於同年2 月18日，以價款429,000 元及營業稅21,450
    元，共計450,450 元之金額販入仿冒洗髮精，並交由林群淯
    匯款至甲○○之華南銀行帳戶內。甲○○再於同年4 月4 日
    將436,085 元之貨款匯入丙○○之臺灣銀行基隆分行帳戶內
    。因認被告甲○○涉有商標法第82條罪嫌。
二、按犯罪事實應依證據認定之，無證據不得認定犯罪事實，刑
    事訴訟法第154 條第2 項定有明文。又認定不利於被告之事
    實，須依積極證據，苟積極證據不足為不利於被告事實之認
    定時，即應為有利於被告之認定，更不必有何有利之證據。
    另刑事訴訟法上所謂認定犯罪事實之證據，係指足以認定被
    告確有犯罪行為之積極證據而言，該項證據自須適合於被告
    犯罪事實之認定，始得採為斷罪資料（最高法院30年上字第
    816 號判例、29年上字第3105號判例參照）。次查，刑事訴
    訟法第161 條已於91年2 年8 日修正公布，修正後同條第1
    項規定：檢察官就被告犯罪事實，應負舉證責任，並指出證
    明之方法。因此，檢察官對於起訴之犯罪事實，應負提出證
    據及說服之實質舉證責任。倘其所提出之證據，不足為被告
    有罪之積極證明，或其指出證明之方法，無從說服法官以形
    成被告有罪之心證，基於無罪推定之原則，自應為被告無罪
    判決之諭知，亦有最高法院92年度台上字第128 號判例可參
    。
三、本件公訴人認被告甲○○涉有上述犯罪行為，係以本件查扣
    之商品確係仿冒商品，證人楊昌宏的證詞等為據。訊據被告
    甲○○雖承認有販賣上述商品給乙○○之事實，但否認本件
    犯行，辯稱：不知本件商品係仿冒等語。經查：
  (一)證人即寶僑公司之銷售業務員楊宏昌於偵查中雖證稱：寶僑
    公司出售「海倫仙度絲」洗髮精予家樂福、大樂及金銀島等
    大賣場，每瓶含稅之售價為212 元，如配合大賣場之促銷活
    動時，每瓶含稅之售價為191 元，如有週年慶時，每瓶含稅
    之售價為180 元，至販賣予一般零售商之含稅售價約為226
    元等語（見偵16930 號卷第30頁）。惟市售之海倫仙度絲洗
    髮精每瓶（750ML)價格有149 元，有億客當向田超市海報可
    參（見本院卷68頁），而經本院向該公司查詢結果則稱：該
    公司所售洗髮係向寶僑公司所屬高雄經銷商寶捷公司進貨，
    數量為606 瓶，進貨價格為223.65元，因隨貨附贈面膜606
    盒，而該超市將面膜以每盒79元出售，故洗髮精之進貨成本
    實際上每瓶144.65元，其後又因滯銷，故以每瓶149 元之價
    格促銷，有該超市函件及統一發票可參（見本院卷第138 至
    139 頁）；又寶僑公司雖以每瓶212.3 元（含稅）價格出售
    上述洗髮精（750ML)給大樂股份有限公司（下稱大樂公司）
    ，但因市場競爭激烈，故寶僑公司會以其所設置之基金每瓶
    補貼50元，故實際每瓶成本為157.14元，另其與750ML 洗髮
    精一同出售之200ML 潤髮乳部分，係屬贈品，有大樂公司94
    年6 月21日大樂量行字第0940350 號函及統一發票各1 份可
    參（見本院卷第155 至156 頁），如再扣除贈品部分，其每
    瓶成本應低於157.14元。再參酌大樂公司於92年10月間所開
    立之統一發票（見偵16930 號卷第13頁），可見其雖以每瓶
    （750ML)189 元之價格出售，但另有贈品等情，可見證人楊
    宏昌所述之價格並非事實，自難以證人楊宏昌所述之價格採
    為被告甲○○論罪之依據。
  (二)本件之仿冒商品係因同案被告丙○○販賣給被告甲○○，被
    告甲○○交其公司業務員林群淯處理，林群淯乃向案被告乙○○推銷該批商品，並於成交後由同案被告丙○○請自稱為
    「董瑞昱」之人直接寄給同案被告乙○○，在交易過程中，
    被告甲○○只見過樣品等語，業經被告甲○○陳述明確，核
    與同案被告丙○○及證人林群淯證述情節相符（見警卷(一)第
    4 至5 頁、10至11頁、原審卷第38至39頁、180 至196 頁）
    ，是被告甲○○在本件過程中，既未見過本件仿冒商品，衡
    情即無判斷該商品真偽之機會。至於被告甲○○於本件交易
    程中，雖有收受佣金，但因其金額只有14,365元，與本件之
    交易總金額45萬餘元相較，僅約3%之利潤，且屬商場習慣，
    尚難據認定被告知悉本件商品係屬仿冒。
四、綜上，本件公訴人所舉之證據，不足以證明被告甲○○之犯
    行，且本院復查無其他積極證據，足資審認被告甲○○有何
    公訴人所指之前開犯行，揆諸前開說明，既不能證明被告犯
    罪，依法自應為無罪之諭知。原審未詳為推求，遽為論罪科
    刑之判決，即有未洽，檢察官上訴意旨認原審量刑過輕，雖
    無理由，惟原判決關於此部分既屬不當，應由本院將原判決
    關於被告甲○○部分撤銷改判，並為無罪之判決。
據上論結，應依刑事訴訟法第369 條第1 項前段、第364 條、第
299 條第1 項前段、第301 條1 項，修正後商標法第82條、第83
條，刑法第11條、第2 條第1 項前段、第56條、第41條第1 項前
段，罰金罰鍰提高標準條例第2 條，判決如主文。
本案經檢察官到彭南雄庭執行職務。
中　　華　　民　　國　　94　　年　　8 　　月　　23　　日
                  刑事第三庭    審判長法  官  周賢銳
                                      法  官  謝宏宗
                                      法  官  黃仁松
以上正本證明與原本無異。
不得上訴。
中　　華　　民　　國　　94　　年　　8 　　月　　23　　日
　　　　　　　　　　　　　　　　　　　書記官  馬蕙梅
附錄本件判決論罪科刑法條：
商標法第81條
未得商標權人或團體商標權人同意，有下列情形之一者，處3 年
以下有期徒刑、拘役或科或併科新臺幣20萬元以下罰金：
一  於同一商品或服務，使用相同之註冊商標或團體商標者。
二  於類似之商品或服務，使用相同之註冊商標或團體商標，有
    致相關消費者混淆誤認之虞者。
三  於同一或類似之商品或服務，使用近似於其註冊商標或團體
    商標之商標，有致相關消費者混淆誤認之虞者。
商標法第82條
明知為前條商品而販賣、意圖販賣而陳列、輸出或輸入者，處1
年以下有期徒刑、拘役或科或併科新臺幣5 萬元以下罰金。
商標法第83條
犯前2 條之罪所製造、販賣、陳列、輸出或輸入之商品，或所提
供於服務使用之物品或文書，不問屬於犯人與否，沒收之。
